# 请教大家几个问题啦！

提问人：cherishfei 时间：2010-02-02 13:07:51
1 、公司为一制药企业， 08 年广告费和业务宣传费税前扣除限额为15%， 2009 年财税（ 2009 ） 72 号文规定广告费和业务宣传费税前扣除限额从15%提高至30%，执行期限自 08 年 1 月 1 日至 10 年 12 月 31 日，企业据此追溯调整了 09 年初应缴税费、盈余公积、未分配利润等项目，企业尚未进行 08 年汇算清缴。请问这样是否正确？ 2 、三个月定期存单，无质押等情形，是否在银行存款中列示，并构成现金等价物？ 3 、固定资产装修费用现究竟在如何核算，长期待摊费用中租入固定资产改良支出等中的“等”都包括了那些？ 呵呵！问题有点多，只是不问心里不踏实啦！

回答人：chenyiwei
回复 楼主 cherishfei 的帖子 1 、由于扣除标准的提高是 2009 年内新发文件所导致的，并不是在资产负债表日已经存在的状态，所以虽然税务上可以调整 2008 年度的汇算清缴结果，但在会计上，如果已经执行新准则的，应将其影响计入 2009 年度的损益，不能追溯调整以前年度报表。 2 、三个月定期存单，如果企业实际上是以短期现金管理目的持有的，并且可以随时提前支取的，应当在现金流量表上作为“现金”（注意不作为现金等价物）。 3 、新准则下，自有或融资租入固定资产的改良支出应计入“固定资产”科目；经营租入固定资产的改良支出作为长期待摊费用。

回答人：chenyiwei
回复 藤椅 cherishfei 的帖子一般比较少见。比较可能的是根据《企业会计准则讲解 2008 》第三章第四节中表述的方法进行权益法／成本法转换时。

回答人：chenyiwei
回复 报纸 cherishfei 的帖子个人理解作为营业外收入。因为这笔款项从政府部门收到，不是从商品买卖合同关系中的购买方收到的，所以不符合“收入”的定义。